

Francisco Moreno López

Diseñador UX/UI.

www.peikor.com

C/Pedro Espinosa n°7 Bloque 3 1°F C.P. 29007 Málaga, +34 652 577 258 morenolopezfr@gmail.com

Sobre mí

Soy diseñador estratégico centrado en las personas, con más de 12 años de experiencia en la conceptualización, diseño y desarrollo de productos digitales.

Me apasiona el diseño de UX y la psicología detrás de él. Soy organizado, apasionado, resolutivo y con una alta capacidad de aprendizaje.

"Un buen diseño es hacer productos deseables y efectivos mediante la comprensión de las motivaciones de los usuarios, las pruebas de usuarios y el uso de los datos para impulsar un mejor diseño".

Habilidades

Análisis competitivo de UX, investigación de usuarios, entrevistas y encuestas, personas, viaje del cliente, flujos de usuarios, arquitectura de la información, diseño basado en datos, diseño de interacción, pensamiento de diseño, pruebas de usabilidad, estructura metálica, creación de prototipos, diseño de interfaz de usuario.

Herramientas

Figma, Adobe XD, Miro, Delibr, Notion, Jira, Google Analytics, Google Optimize, Visual Studio Code.

Lenguajes

HTML5, CSS3, Sass, Bootstrap, Javascript, Git, CMS (Drupal, Wordpress).

Experiencia

Tiendanimal.com - UI/UX - Product Designer Lead.

FEBRERO 2017 - . MÁLAGA

Empresa líder del sector de las mascotas.

\rightarrow Mi papel:

Team leader, liderar el equipo de diseño de Producto (UI/UX) de la compañía.

Diseñar la experiencia de usuario y la interfaz de usuario de nuestros productos. Partiendo de una investigación de perfiles de usuario, colaborando con el equipo de producto para crear una solución. Después de validarla, la defino con un alto nivel de detalle y priorizo las historias de usuarios en la priorización del Backlog.

Crear, mantener y gobernar el Sistema de diseño de la compañía, un sistema de diseño Multi Marca.

También administrar los demás productos y servicios en coordinación con los equipos de ventas, desarrollo y operaciones para evolucionar el producto desde el punto de vista de aumentar el valor para el cliente, optimizar los procesos operativos y contribuir a alcanzar los objetivos comerciales.

\rightarrow Mis funciones:

- Responsable de incrementar el valor del producto.
- Involucrado en la definición de la propuesta de valor basada en el marco "Jobs to be done" con mi equipo de producto.
- Responsable de dar forma a propuestas de valor a través de flujos de usuarios, arquitectura de información, wireframes y diseño visual.
- Responsable de validar la solución con los usuarios.
- Responsable de gestionar los requerimientos de los equipos de ventas y otros analizando su viabilidad.
- Responsable de filtrar y priorizar el backlog de producto.
- Responsable de la definición de historias de usuario, planificación y aceptación en colaboración con el equipo técnico a través del framework Scrum.
- Responsable de impulsar las revisiones de sprint y las planificaciones de sprint.
- Definir acciones para alcanzar los OKRs de negocio.
- Responsable de la creación de sistemas de diseño.
- Investigación de usuarios y benchmarking.
- Responsable de la selección de perfiles de diseño de puestos.
- Responsable de la supervisión de los diseñadores.
- Actualización de contenidos y arquitectura web para optimización SEO y alineamiento a nuevas necesidades de negocio.

\rightarrow Herramientas:

- Figma y Adobe Suite para el diseño.
- Miro para mapeo y diagramación.
- Delibr para historias de usuario.
- Jira para la gestión de las tareas.

- Confluence de documentación.
- Salesforce Commerce Cloud para la gestión web.

\rightarrow Metodologías:

- Design Thinking, Lean UX, Design Systems, Agile, Scrum.

Accenture España - Diseñador UX/ UI.

JUNIO 2016 - FEBRERO 2017, MÁLAGA

Consultora tecnológica líder del sector, con una gran cartera de clientes.

\rightarrow Mi papel:

Diseñar la experiencia de usuario y la interfaz de usuario de los productos de clientes de diferentes sectores (banca, seguros, etc...). Partiendo de la investigación de usuarios, colaborando con el equipo de producto para crear una solución. Después de validarla, definirlas con un alto nivel de detalle.

Mantener el Sistema de diseño de los diferentes clientes.

\rightarrow Mis funciones:

- Responsable de dar forma a propuestas de valor a través de flujos de usuarios, arquitectura de información, wireframes y diseño visual.
- Responsable de validar la solución con los usuarios.
- Responsable de gestionar los requerimientos de los equipos de ventas y otros analizando su viabilidad.
- Responsable del mantenimineto de sistemas de diseño.
- Investigación de usuarios y benchmarking.
- Actualización de contenidos y arquitectura web para optimización SEO y alineamiento a nuevas necesidades de negocio.
- Responsable de trasladar los diseños y soluciones al front de la aplicación.

\rightarrow Herramientas:

- Figma y Adobe Suite para el diseño.
- Miro para mapeo y diagramación.
- Jira para la gestión de las tareas.
- Confluence de documentación.

\rightarrow Metodologías:

- Design Thinking, UCD, Design Systems, Agile, Scrum.

→ Clientes:

- Accenture Cloud Solution, Hotelopia, Endesa.

Creativat.com - Diseñador y Desarrollador UX/UI.

DICIEMBRE 2012 - PRESENTE, FREELANCE

Agencia Creativa.

\rightarrow Mi papel:

Como Freelance, diseñar y desarrollar la experiencia de usuario y la interfaz de usuario de los productos de los cliented de la agencia (administración, turismo, viajes...). Partiendo de la investigación de usuarios, diseñar una solución. Después de validarla, definirlas con un alto nivel de detalle. Y llevarla al desarrollo del front.

Crear y mantener un Sistema de diseño adaptativo para los diferentes clientes de la agencia.

→ Mis funciones:

- Involucrado en la definición de la propuesta de valor basada en el marco "Jobs to be done" con mi equipo de producto.
- Responsable de dar forma a propuestas de valor a través de flujos de usuarios, arquitectura de información, wireframes y diseño visual.
- Responsable de validar la solución con los usuarios.
- Responsable de gestionar los requerimientos de los equipos de ventas y otros analizando su viabilidad.
- Ayudar con la definición de historias de usuario, planificación y aceptación en colaboración con el equipo técnico a través del framework Scrum.
- Responsable del mantenimineto de sistemas de diseño.
- Investigación de usuarios y benchmarking.
- Actualización de contenidos y arquitectura web para optimización SEO y alineamiento a nuevas necesidades de negocio.

\rightarrow Herramientas:

- Figma y Adobe Suite para el diseño.
- Trello para la gestión de las tareas.
- Bootstrap, Html5, CSS3, Sass, para la maquetación front.

\rightarrow Metodologías:

- Design Systems, Agile, Scrum.

\rightarrow Clientes:

- il·lustre col·legi d'advocats de Tarragona, Patronat de Turisme de Torredembarra, Agplanning, Maderexter.

Purple House S.L - Diseñador & desarrollador UX/UI.

SEPTIEMBRE 2012 - JUNIO 2016, MÁLAGA

Meeeeet.com - Diseñador & desarrollador UX/UI.

SEPTIEMBRE 2011 - JUNIO 2012, MÁLAGA

Formación

Bootcamp 2020 diseño UX /UI: aprende Design Thinking y Figma / Udemy

2020 - ONLINE

Introducción a Design Systems con Figma / Domestika

2020 - ONLINE

Diseño UX: experiencia de usuario UX/UI + Figma / Udemy

2019 - ONLINE

Bootcamp diseño UX/UI / Udemy

2019 - ONLINE

Desarrollo de Temas de WordPress con Bootstrap 4 y CMB2 / Udemy

2017, ONLINE

Css3 y Html5 Expert / Forman

2011 - 2012, MÁLAGA

CMS Expert, Drupal & Wordpress / Forman

2010 - 2011, MÁLAGA

Adobe Tools Expert / CEA

2007 - 2008, SEVILLA

Technician in Web Design and Web Development / Centros de Estudios CEDECO

2005 - 2006, SEVILLA